【裁判字號】    97,上訴,2441
【裁判日期】    971112
【裁判案由】    違反毒品危害防制條例
【裁判全文】
臺灣高等法院臺中分院刑事判決        97年度上訴字第2441號
上  訴  人
即  被  告  甲○○
上列上訴人因違反毒品危害防制條例案件，不服臺灣彰化地方法
院97年度訴字第2162號中華民國97年 8月20日第一審判決（起訴
案號：臺灣彰化地方法院檢察署97年度毒偵字第2570號），提起
上訴，本院判決如下：
    主  文
上訴駁回。
    事  實
一、甲○○曾於民國（下同）82年間因違反肅清煙毒條例案件，
    經台灣彰化地方法院以82年度訴字第1686號刑事判決判處有
    期徒刑3年2月確定；復於83年間因違反肅清煙毒條例案件，
    經台灣彰化地方法院以83年度訴字第 192號刑事判決判處有
    期徒刑3年2月，經上訴由本院以83年度上訴字第1812號刑事
    判決上訴駁回確定；另於83年間因違反麻醉藥品管理條例案
    件，經台灣彰化地方法院以83年度易字第3034號刑事判決判
    處有期徒刑7月確定，上揭83年間之2罪經聲請法院裁定應執
    行有期徒刑3年5月確定後，經移送接續執行，於85年 8月29
    日縮短刑期假釋出監並付保護管束；復於假釋保護管束期間
    ，於86年間因違反肅清煙毒條例、麻醉藥品管理條例等案件
    ，分別經本院以86年度訴字第426號、86年度易字第1209 號
    刑事判決判處有期徒刑 3年4月、4月確定，並聲請法院裁定
    應執行有期徒刑3年6月確定；另於86年間因違反肅清煙毒條
    例等案件，經台灣彰化地方法院以86年度訴字第 945號刑事
    判決判處有期徒刑 3年3月、5月，應執行有期徒刑3年5月確
    定，並經撤銷前揭假釋，應執行殘刑有期徒刑 4年1月16 日
    ，而接續執行，於92年2月7日縮短刑期假釋出監並付保護管
    束；復於假釋保護管束期間，於93年間因竊盜案件，經台灣
    彰化地方法院以93年度易字第705號刑事判決判處有期徒刑9
    月確定，並經撤銷前開假釋，應執行殘刑有期徒刑1年6月15
    日，而接續執行，並經依中華民國96年罪犯減刑條例聲請台
    灣彰化地方法院以96年度聲減字第2165號裁定就86年度訴字
    第 426號、86年度易字第1209號刑事判決部分各減為有期徒
    刑1年8月、2月，應執行有期徒刑1年9月，另就6年度訴字第
    945號刑事判決部分各減為有期徒刑1年7月又15日、2月又15
    日，應執行有期徒刑1年8月又15日，就93年度易字第 705號
    刑事判決部分減為 4月又15日確定，於96年11月30日因縮刑
    期滿執行完畢。其前於92年間因施用毒品案件，經台灣彰化
    地方法院以92年度毒聲字第2669號裁定送勒戒處所觀察、勒
    戒後，認有繼續施用毒品之傾向，經台灣彰化地方法院以93
    年度毒聲字第 581號裁定令入戒治處所施以強制戒治後，已
    無繼續強制戒治之必要，而於94年 2月22日強制戒治執行完
    畢釋放，經臺灣彰化地方法院檢察署檢察官以94年度戒毒偵
    字第101、102、103號為不起訴處分確定。
二、詎甲○○不知悔改，明知海洛因業經公告為毒品危害防制條
    例第2條第2項第1款所列管之第1級毒品，不得非法持有、施
    用，復基於施用第 1級毒品海洛因之犯意，於前揭強制戒治
    執行完畢釋放後5年內，於97年 5月14日下午5時許，在其位
    於彰化縣員林鎮○○路 4巷15號住處內，將海洛因摻水以注
    射針筒注入體內之方式，施用第1級毒品海洛因1次。嗣經警
    方於97年5月15日下午 3時50分，在彰化縣員林鎮○○街219
    號前臨檢而查獲，且於同日下午5時5分採尿送驗後，始知上
    情。
三、案經彰化縣警察局員林分局報請臺灣彰化地方法院檢察署檢
    察官偵查起訴。
    理  由
一、上訴人即被告甲○○（下稱被告）未於本院審判期日到庭，
    其對於上揭時、地施用第一級毒品海洛因 1次之事實，於原
    審坦承不諱。又被告係於97年 5月15日下午5時5分，經警方
    採集被告尿液送驗結果，呈嗎啡陽性反應，此有詮昕科技股
    份有限公司97年6月2日報告編號00000000號濫用藥物尿液檢
    驗報告及委託檢驗尿液代號與真實姓名對照認證單各1份（
    參見警卷第3頁、第4頁）附卷可稽，足見被告確有施用第一
    級毒品海洛因之事實，應可認定。按海洛因施用入人體後水
    解還原成嗎啡，再循嗎啡之代謝方式排出體外，業據行政院
    衛生署藥物食品檢驗局73藥檢壹字第030221號函說明綦詳，
    且依醫學臨床實驗及根據英國藥學會出版Isolation and In
    dentification of Drugs一書第 2版載明：口服或注射海洛
    因後可快速吸收，並於血液中迅速代謝成6-乙醯嗎啡，然後
    轉變成嗎啡；再毒品施用後於尿液、血液中可檢出之最大時
    限，與施用劑量、施用頻率、施用方式、施用者飲水量之多
    寡、個人體質、檢體收集時間點及所用檢測方法之靈敏度等
    因素有關，因個案而異，一般於尿液中可檢出之最大時限，
    古柯鹼為施用後1至4天、海洛因為2至4天、嗎啡為2至4天、
    大麻為1至10天、安非他命為1至4天、甲基安非他命為1至5
    天、MDMA為1至4天、MDA為1至4天、Ketamine為2至 4天等語
    ，業經行政院衛生署管制藥品管理局92年 7月23日管檢字第
    0920005609號函載明確。是依上開說明，佐以被告前揭尿液
    檢驗報告，被告自白於前揭時間，有施用第一級毒品海洛因
    1 次等語，核與前揭事證相符，應堪採信。被告有事實欄所
    載曾因施用毒品案件，經送勒戒處所觀察、勒戒及強制戒治
    執行紀錄，有臺灣高等法院被告前案紀錄表、臺灣彰化地方
    法院檢察署刑案資料查註紀錄表各 1份附卷可參，被告於執
    行完畢釋放後 5年內，再犯本案施用毒品罪，依毒品危害防
    制條例第23條第 2項之規定，屬應依法論罪科刑之行為，本
    案事證明確，被告上開犯行洵堪認定。
二、按海洛因為毒品危害防制條例第2條第 2項第1款所明定之第
    一級毒品。核被告所為，係犯同條例第10條第1項之施用第1
    級毒品罪。被告持有第一級毒品進而施用，持有之低度行為
    為施用之高度行為所吸收，不另論持有毒品之罪。被告有事
    實欄載曾經判處有期徒刑及執行紀錄，此有臺灣高等法院被
    告前案紀錄表、臺灣彰化地方法院檢察署刑案資料查註紀錄
    表各1份存卷可考，其於5年內故意再犯本案有期徒刑以上之
    罪，應依刑法第47條第 1項之規定，論以累犯，並加重其刑
    。原審依據上述理由，適用毒品危害防制條例第10條第 1項
    、刑法第11條前段、第47條第 1項，並爰審酌被告雖施用毒
    品乃自戕一己之身體健康，尚未對他人造成危害，犯後已坦
    承犯行，態度尚稱良好，然其施用毒品之手段，前因施用毒
    品案件，甫經中華民國96年罪犯減刑條例減刑出監，且經強
    制戒治執行完畢釋放 5年內，再犯本案施用毒品罪，顯見其
    無戒毒悔改之意等一切情狀，量處被告有期徒刑1年2月之刑
    。核其認事用法俱無不當，量刑亦稱允洽，被告猶具狀執陳
    詞指摘原判決量刑過重，又稱其被警方查獲前自知悔改自動
    前往行政院衛生署所舉辦之減害計劃，成效良好云云，而提
    起上訴，惟查原審已審酌刑法第57條各款所列情狀而予量刑
    ，並未失之過重，如前所述；又遍查全卷證據資料，並無被
    告有合於毒品危害防制條例第21條，犯罪未發覺前自動向行
    政院衛生署指定醫療機構請求治療之情形，其上訴非有理由
    ，應駁回之。
三、被告經合法傳喚，無正當理由不到庭，爰不待其陳述逕行判
    決。
據上論斷，應依刑事訴訟法第371條、第368條，判決如主文。
本案經檢察官乙○○到庭執行職務。
中    華    民    國    97    年    11    月    12    日
            刑事第七庭   審判長法  官 林  榮  龍
                               法  官 張  惠  立
                               法  官 江  錫  麟
上列正本證明與原本無異。
如不服本判決應於收受送達後十日內向本院提出上訴書狀，其未
敘述上訴之理由者並得於提起上訴後十日內向本院補提理由書（
均須按他造當事人之人數附繕本）。
                               書記官 鄧  智  惠
中    華    民    國    97    年    11    月    12    日
附錄本案判決論罪科刑法條：
毒品危害防制條例第10條：
  施用第一級毒品者，處6月以上5年以下有期徒刑。
  施用第二級毒品者，處3年以下有期徒刑。


司法院資訊處製作；財團法人民間司法改革基金會備份。
